【裁判字號】    90,婚,731
【裁判日期】    900823
【裁判案由】    離婚
【裁判全文】
臺灣台中地方法院民事判決  九十年度婚字第七三一號
    原      告  甲○○
    被      告  乙○○
右當事人間請求離婚事件，本院判決如左：
    主      文
准原告與被告離婚。
訴訟費用由被告負擔。
    事      實
一、原告方面：
（一）聲明：求為判決如主文第一項所示。
（二）陳述：原告與被告於民國六十五年九月一日結婚，婚後夫妻感情即不睦，被告
      除了對扶養子女不盡責，更有酗酒和暴力傾向的惡習，除了毆打原告，更曾無
      故毆打二女兒成傷，致子女也不願與其同住，被告更經常出言恐嚇要毒死全家
      ，令子女與原告長期處於精神虐待下，視回家為畏途。原告曾因長期勞累病倒
      相當一段時間，被告不曾善盡照顧之責，表現關心之情，且雙方至今已分居五
      年，絕不可能再復合，亦早無夫妻感情可言，爰請求依民法第一千零五十二條
      第一項第三款及第二項判決離婚。
（三）證據：聲請訊問證人即兩造之子蕭家浤。
二、被告方面：
（一）聲明：求為判決駁回原告之訴。
（二）陳述：被告於十幾年前因原告不煮飯，只打過原告一次，被告沒有說過要毒死
      全家的話，現在亦已未再喝酒，且因原告離家多年，被告都找不到人，所以與
      原告分居已五年多。
    理      由
一、本件原告起訴主張：兩造為夫妻，婚後被告有酗酒和暴力傾向，曾毆打原告及二
    女兒成傷，致子女也不願與其同住，被告更經常出言恐嚇要毒死全家，令子女與
    原告長期處於身體及精神虐待下，且雙方至今已分居五年，絕不可能再復合，亦
    早無夫妻感情可言，爰請求依民法第一千零五十二條第一項第三款及第二項判決
    離婚等語；被告則以：被告於十幾年前因原告不煮飯，只打過原告一次，被告沒
    有說過要毒死全家的話，現在亦已未再喝酒，且因原告離家多年，被告都找不到
    人，所以與原告分居已五年多等語資為抗辯。
二、按婚姻乃一男一女之兩性結合，以組織家庭，共同生活為目的。故有足以破壞共
    同生活或難以維持共同生活之情事發生，允宜許其離婚以消滅婚姻關係。七十四
    年六月三日修正公布之民法親屬編，就裁判離婚之原因，為應實際需要，參考各
    國立法例，增設民法第一千零五十二條第二項，明定有同條第一項以外重大事由
    ，難以維持婚姻者，亦得請求離婚。是對於家庭生活之美滿幸福，有妨礙之情形
    ，即得認其與此之所謂難以維持婚姻之重大事由相當（最高法院著有七十九年臺
    上字第一０四０號判決足資參照）。經查，本件原告主張與被告間婚姻關係尚存
    在，被告確實未與原告履行同居達五年，業據提出戶籍謄本二份為證，並據證人
    即兩造之子蕭家浤到庭證稱：「爸爸因為喝酒就打媽媽，沒有原因，他經常遊手
    好閒，對家庭不負責任，媽媽曾經工作過長而病倒，媽媽生病時，爸爸也沒有照
    顧她。我們與爸爸分居五年多，媽媽才有機會養病、喘息。‧‧‧五年多來，聽
    說剛開始爸爸有找過我們兩次，後來就沒有再找」等情無訛，被告雖辯稱只曾於
    十年前打過原告一次，因找不到原告才分居五年多云云，惟證人為兩造之子，若
    非真有其事，當不致造事實，破壞父母婚姻，故被告所辯顯有避重就輕之情，
    不足採信，堪信屬實。兩造已分居五年，依社會通常觀念，應堪認係屬民法第一
    千零五十二條第二項前段所稱難以維持婚姻之重大事由。而此事由應由被告負責
    ，從而，本件原告據以主張依民法第一千零五十二條第二項之規定，訴請離婚，
    為有理由，應予准許。本件既准兩造離婚，則原告仍依據民法第一千五十二條第
    一項第三款之規定訴請離婚，為請求權之競合，本院自毋庸再予審認，附此敘明
    。
三、據上論結，本件原告之訴為有理由，依民事訴訟法第七十八條，判決如主文。
中      華      民      國    九十      年      八      月    二十三    日
                              臺灣臺中地方法院家事法庭
~B法      官  王靜秋
右正本證明與原本無異
如對本判決上訴，應於判決正本送達後廿日內向本院提出上訴狀
中      華      民      國    九十      年      八      月    二十三    日
~B法院書記官


司法院資訊處製作；財團法人民間司法改革基金會備份。
